臺灣苗栗地方法院刑事判決　　　　　　　　　　　　　　九十年度訴字第二九六號
　　公　訴　人　臺灣苗栗地方法院檢察署檢察官
　　被　　　告　甲○○
　　選任辯護人　李世才
右列被告因公共危險等案件，經檢察官提起公訴（九十年度偵字第三八九○號），本
院判決如左：
    主  文
甲○○服用酒類，不能安全駕駛動力交通工具而駕駛，處有期徒刑貳月，如易科罰金
，以參佰元折算壹日；又因過失致人於死，處有期徒刑伍月，如易科罰金，以參佰元
折算壹日；應執行有期徒刑陸月，如易科罰金，以參佰元折算壹日。
    事  實
一、甲○○明知酒醉不能駕車，於民國（下同）九十年七月二十六日二十二時許，因
    飲用酒類，已不能安全駕駛動力交通工具，竟仍駕駛車號ＭＩ—８２２３號紅色
    自用小客車，沿省道台十三甲線苗栗縣苗栗市○○路路段由南往北方向行駛，於
    同日二十二時十分許，行經該路段台肥廠區旁，因酒力發作及超速約以七、八十
    公里時速行駛（該路段速限為五十公里）並與不明之人所駕駛之深色寶馬（ＢＭ
    Ｗ）自用小客車，雙方互不相讓爭搶車道，甲○○本應依速限標誌指示，按其當
    時情節並非不能注意車前狀況，隨時採取必要之緊急煞車措施，其竟疏未注意保
    持安全車距，嗣該寶馬轎車從左側超越ＭＩ—８２２３號自用小客車時，兩車發
    生擦撞，導致ＭＩ—８２２３號車右後側，碰撞同向由丁○○駕駛車號ＭＭＸ—
    ４５３號後附載劉明彥之重型機車左側車身，造成丁○○及劉明彥人車倒地，機
    車往前刮地滑行約二十七公尺，ＭＩ—８２２３號車失控續向前滑行約二十五點
    八公尺，衝入對向車道，左前車頭撞及對向（由北往南方向）由陳錦祿（未受傷
    ）駕駛之車號ＰＩ—２３８２號自用小客車左前車頭後，再往前滑行約六十四點
    三公尺，撞上對向（由北往南方向）由彭國浩（未受傷）駕駛之車號ＪＺ—７６
    ０２號自用小客車方停住，導致丁○○手腳多處擦傷及劉明彥受傷送醫不治死亡
    ，經警向甲○○抽血檢驗血液中酒精濃度達每公升合一八八‧一毫克，換算成呼
    氣酒精濃度測試，測定值達每公升零‧九四毫克，而查獲上情。
二、案經丁○○、劉明彥之父丙○○告訴及臺灣苗栗地方法院檢察署檢察官相驗後自
    動檢舉偵查起訴。
    理  由
一、訊之被告甲○○坦承酒後駕車及發生車禍致人傷亡之事實，唯堅決否認有飆車競
    駛致生公共危險之犯行，其選任辯護人並辯稱：（一）證人丁○○在本院審理中
    ，經辯護人詰問以：在被告汽車與其機車踫撞之前，有無見過被告汽車，被告汽
    車曾否超越其機車等問題時，均回答為：無。辯護人再詰以：既如此，你如何判
    斷被告車速，知否被告車速為多少時，丁○○即無言以對，答稱：我不知道被告
    車速有多少等語，核與客觀上之經驗法則相符。蓋被告之車既從未超越丁○○之
    車，丁○○即未目睹被告駕車之速度，其對被告駕車之速度自屬無從知悉，從而
    丁○○在偵查中稱被告車速有時速一百公里云云，即屬不實之供證，自不可採。
    而公訴人依其不實之證言亦認被告車速達時速一百公里自亦無據。（二）證人即
    目睹本案肇事經過之乙○○，在本院證稱略以：被告之車速大概只在時速七、八
    十公里左右，我沒有告訴另一證人戊○○說被告跟ＢＭＷ互相飆車，我自己在偵
    查中也沒說過他們互相飆車，是ＢＭＷ車車速很快一直要超被告的車，ＢＭＷ一
    直要往旁邊超車，且一直踩煞車，因ＢＭＷ被被告的車擋住等語。且揆之證人乙○○在偵查中之證述，亦確無隻字片語陳述被告駕車與ＢＭＷ車競駛之情形以觀
    ，自不能以在劃有雙黃線本即禁止超車之路段，被告之車擋住ＢＭＷ車，未讓Ｂ
    ＭＷ車超車而遽認為係二車競駛，蓋二車始終均一前一後，既從無互相超越，亦
    從無平行競速之事實，而被告之車速，經目睹全程之乙○○之證述，大概只在時
    速七、八十公里左右等語，實亦與客觀上所謂飆車競速，動則時速上百公里之情
    形相異其趣，是由被告之車速及二車從未平行競速，亦從未互相超越，而始終均
    只是二車一前一後，被告之車在前而擋住在後屢欲在禁止超車之雙黃線路段超車
    之ＢＭＷ車之事實而已，自不能因此而遽認為二者有競駛之事實，此猶如吾人常
    見在高速公路或其他省道，常有欲快速超前之大車在後，而以按鳴喇叭或閃大燈
    等方式逼迫在前之小車讓路，並屢欲超越之情形雷同，在後之大車如因此而強行
    超越，致發生車禍，則豈可謂係二車競速駕駛之結果，況被告亦已陳明，是因Ｂ
    ＭＷ車快速在後逼迫，屢次似要追其車，又猛踩煞車，致其不自覺中加速度，其
    雖數次想讓ＢＭＷ超車，但對向車道一直都有來車，ＢＭＷ也無法超過去，而路
    旁又有機車，其往路旁閃，想讓ＢＭＷ超過去，但又怕撞到機車，而把方向盤拉
    回，如此讓了幾次，ＢＭＷ都因對向有來車也無法超越等語，足見被告亦確無與
    ＢＭＷ車競速之情形，自不能以被告駕車未讓ＢＭＷ車超車之故，向路旁閃邊數
    次而遽誤為係二車競速。（三）致證人戊○○雖曾在偵查中證稱：二車好像在飆
    車云云。惟業經乙○○在本院證明其並未向戊○○如此轉述，是戊○○所為之傳
    聞證言，已為本人所否認，其傳聞證言自不得資為被告不利之證據，況戊○○亦
    在本院證稱：係其聽乙○○所言，被告閃躲ＢＭＷ車數次，而ＢＭＷ車又一直要
    超越被告之車而猛踩煞車，自己想像好像在飆車，才會在偵查中稱二車好像在飆
    車，乙○○並沒有告訴我他們在飆車等語。是戊○○在偵查中所證之二車在飆車
    云云，亦係證人自己猜測想像之詞，自亦不得資為被告不利之證據等語。
二、經查，被告涉犯刑法第一百八十五條之三之服用酒類不能安全駕駛罪及第二百八
    十四條第一項之過失傷害罪，業据被告於本院審理時坦承不諱，核與証人丁○○
    、乙○○、陳錦祿及彭國浩証述情節大致相符，並有道路交通事故調查報告表二
    紙、被告刑法第一百八十五條之三案件測試觀察紀錄表、苗栗縣警察局舉發違反
    道路交通管理事件通知單、行政院衛生署苗栗醫院生化測定檢驗結果、現場照片
    及檢察官履勘現場筆錄附卷可稽。且本件車禍被害人丁○○多次擦傷之事實亦經
    其陳明在卷，被告此部分之犯行，足堪認定。
三、次查，被告應否構成刑法第一百八十五條第二項之以他法致生往來之危險因而致
    人於死之公共危險罪？本件公訴人之所以認定被告在上開路段以時速約一百公里
    速度高速行駛，係依据証人丁○○在偵查中之証述，然丁○○乃騎乘機車且被告
    車始終未超越丁○○之機車，既未超越又如何斷定被告車之時速，至多僅憑其憶
    惻而已，既為憶測難免失誤，即不得採為証据；另証人乙○○則証稱被告車速約
    七、八十公里，參以乙○○乃在路旁擺設地攤者，被告車就從其旁駛過，衡情其
    目測被告之車速應較為可採，然其於本院審理時亦未証稱被告在飆車，而証人戊○○雖曾在偵查中證稱：二車好像在飆車云云。惟業經乙○○在本院證明其並未
    向戊○○如此轉述，是戊○○所為之傳聞證言，已為本人所否認，其傳聞證言自
    不得資為被告不利之證據，況戊○○亦在本院證稱：係其聽乙○○所言，被告閃
    躲ＢＭＷ車數次，而ＢＭＷ車又一直要超越被告之車而猛踩煞車，自己想像好像
    在飆車，才會在偵查中稱二車好像在飆車，乙○○並沒有告訴我他們在飆車等語
    。是戊○○在偵查中所證之二車在飆車云云，亦係證人自己猜測想像之詞，自亦
    不得資為被告不利之證據。是本件事實應為被告當時之行車速度約為七、八十公
    里，且與另一ＢＭＷ車互不相讓，即被告車在前不讓在後之ＢＭＷ車超越，ＢＭ
    Ｗ車又一直要超越被告之車而猛踩煞車，終致煞車不及而撞上被告車導致本件車
    禍肇事。是綜觀上述事實，尚難認定被告在上開路段飆車。
四、按被告駕車行駛上開路段，本應依速限標誌指示行駛，且按其當時情節並非不能
    注意車前狀況，隨時採取必要之緊急煞車措施，其竟疏未注意保持安全車距，致
    發生本件車禍，核被告所為，係犯刑法第二百七十六條第一項之過失致死罪、第
    二百八十四條第一項前段過失傷害罪及同法第一百八十五條之三之公共危險罪。
    公訴人認係犯刑法第一百八十五條第二項、第二百八十四條第一項前段及同法第
    一百八十五條之三等罪，核有欠洽，起訴法條應予變更。被告所犯過失致死與過
    失傷害罪，乃一行為觸犯數罪名之想像競合犯，應從一重之過失致死罪處斷。又
    所犯酒後駕車之公共危險罪與過失致死罪，所犯罪名不同，構成要件互異，應分
    論併罰。爰審酌被告之素行、犯後態度笣其他等一切犯罪情狀，量處如主文所示
    之刑，並諭知易科罰金之折算標準及定其應執行刑與執行刑後易科罰金之折算標
    準。
據上論斷，應依刑事訴訟法第二百九十九條第一項前段、第三百條，刑法第一百八十
五條之三、第二百七十六條第一項、第二百八十四條第一項前段、第五十五條、第五
十一條第五款、第四十一條第一項前段，罰金罰鍰提高標準條例第一條前段、第二條
，判決如主文。
本案經檢察官石東超到庭執行職務
中    華    民    國    九十一      年    四      月    十一        日
                                     台灣苗栗地方法院刑事第一庭
                                            法  官   林  誌  誠
右正本證明與原本無異。
如不服本判決，應於判決送達後十日內向本院提出上訴狀( 應附繕本 )。
                                            書記官   李  達  成
中    華    民    國    九十一      年    四      月    十一        日
附錄論罪科刑法條
刑法第一百八十五條之三
服用毒品、麻醉藥品、酒類或其他相類之物，不能安全駕駛動力交通工具而駕駛者，
處一年以下有期徒刑、拘役或三萬元以下罰金。
刑法第二百七十六條第一項
因過失致人於死者，處二年以下有期徒刑、拘役或二千元以下罰金。
刑法第二百八十四條第一項
因過失傷害人者，處六月以下有期徒刑、拘役或五百元以下罰金，致重傷者，處一年
以下有期徒刑、拘役或五百元以下罰金。
